---
title: "108_全國夏季學院_7月18日_Class4"
output:
  html_document:
    df_print: paged
---

#### 這次會用到的資料集
#### 年度職災案例彙編 https://data.gov.tw/dataset/6644
#### 職業災害統計行業別與受傷部位統計數據 https://data.gov.tw/dataset/20592


#### 為何使用這兩組資料集?
#### 根據助教提點的兩點建議
#### 1.說明很詳盡，可以利用 Rmd 的特性在程式碼的外面寫說明，不用寫成註解
#### 2.兩個資料集沒有關聯很可惜
#### 因此學生再次尋找了兩個可能有關聯的資料集
#### 以職業災害為主題，學生曾在醫院做過志工，見過一些因為工作導致受傷的患者
#### 因此兩利用這兩個資料集嘗試分析出我們需要關注的職業災害種類，也許能對社會有幫助
#### 資料來源受限於政府開放資料集完整性(有一些下載點掛掉了)，唯有2014年的資料仍完整
#### 謝謝助教幫我把網址修正成可以正確顯示的網址，再次謝謝助教

## 預先安裝好分析環境(如果有函式庫無法導入就使用以下的程式碼)

```{r}
#install.packages("dplyr")
#install.packages("tidyr")
#install.packages("rvest")
#install.packages("wordcloud")
#install.packages("tidyverse")
#install.packages("ggplot2")
#install.packages("scales")
#install.packages("stringr")
#install.packages("rmarkdown")
#install.packages("rmarkdown")
#install.packages("knitr")
#install.packages("colormap")
#install.packages("wesanderson")
#install.packages("RColorBrewer")
#install.packages("treemapify")
#treemapify函式庫已經預告下個版本會合併入ggplot2內，不建議再使用

```
#### 確認安裝套件版本
```{r}
packageVersion("NLP")
packageVersion("RColorBrewer")
packageVersion("colormap")
packageVersion("devtools")
packageVersion("dplyr")
packageVersion("ggplot2")
packageVersion("jiebaR")
packageVersion("rmarkdown")
packageVersion("rvest")
packageVersion("rvest")
packageVersion("scales")
packageVersion("slam")
packageVersion("stringr")
packageVersion("tidyr")
packageVersion("tidyverse")
packageVersion("tm")
packageVersion("tmcn")
packageVersion("treemapify")
packageVersion("wesanderson")
packageVersion("wordcloud")
```
#### 顯示必要資訊
```{r}
R.Version()
sessionInfo()
Sys.time()
gc() #原來R語言有記憶體清理函式，慎用...。
```
#### 導入函式庫
```{r}
library('NLP')
library('RColorBrewer') #關於顏色的佈景主題
library('colormap') #關於顏色的佈景主題
library('devtools')
library('dplyr')
library('ggplot2')
library('jiebaR')
library('jiebaRD')
library('rvest')
library('rvest')
library('scales')
library('slam')
library('stringr') #方便易用的資料前處理工具
library('tidyr')
library('tidyverse') #其實只要引入tidyverse庫就不用寫前三行了，不過就當作練習
library('tm')
library('tmcn') #中文文本挖掘工具包
library('treemapify') #矩形式樹狀結構繪圖法
library('wesanderson') #關於顏色的佈景主題
library('wordcloud')
```

#### 設置工作目錄，這屬於暫時性工作目錄，會依照檔案工作目錄變化來修改
```{r}
setwd("C:/Users/user/Documents/GitHub/National-Summer-Academy/Week2")
```

#### 在R語言中，如果資料是帶有繁體中文的，編碼建議使用BIG-5
#### 然而UTF-8編碼目前會出錯，原因待查
#### 年度職災案例彙編，編碼為BIG-5
```{r}
job_disaster_case_compilation <- read.table(
    "年度職災案例彙編.csv",
    header = TRUE,
    sep = ",",
    na.strings = c(" "),
    row.names = NULL,
    fill = TRUE,
    encoding = "BIG-5",
)
```

#### 職業災害統計行業別與受傷部位統計數據，編碼為BIG-5
```{r}
injured_parts_statistics <- read.table(
    "職業災害統計行業別與受傷部位統計數據.csv",
    header = TRUE,
    sep = ",",
    na.strings = c(" "),
    fill = TRUE,
    encoding = "BIG-5",
)
```

#### 預先觀看年度職災案例資料外觀
```{r}
head(job_disaster_case_compilation)
```

#### 預先觀看職業災害統計行業別與受傷部位資料外觀
```{r}
head(injured_parts_statistics)
```


### 解釋為何要先用舊的資料集，因為先求有再求好，求得好後再求精。

#### 職業災害致命物文字雲繪製
```{r}
word_cloud_corpus <- data.frame(job_disaster_case_compilation$媒介物)

```

#### 變更欄位名稱
```{r}
colnames(word_cloud_corpus) <- c("媒介物")
#word_cloud_corpus <- toString(word_cloud_corpus$媒介物)
```

#### 用table()函數幫我統計出頻率，再用sort()函數幫我做降冪排列
```{r}
word_cloud_corpus <-
    sort(table(word_cloud_corpus$媒介物), decreasing = TRUE)
word_cloud_corpus <- as.data.frame(word_cloud_corpus)
colnames(word_cloud_corpus) <- c("媒介物", "頻率")
```

#### 固定亂數種子

```{r}
set.seed(146)
```

#### 繪製基本文字雲
```{r}
wordcloud(
    words = word_cloud_corpus$媒介物,
    freq = word_cloud_corpus$頻率,
    min.freq = 1,
    #會決定文字雲外觀的參數，要適當調整
    max.words = 100,
    #會決定文字雲外觀的參數，要適當調整
    random.order = FALSE,
    rot.per = 0,
    #要旋轉90度的比例，看個人喜好，設為0也可以
    colors = brewer.pal(12, "Paired"),
)
```

#### 文字雲中的色彩參數可以透過該指令查詢更換，建議colorblind盡量選FALSE的
```{r}
brewer.pal.info
```

#### 可以看出藍色字體之外的物品都是比較容易造成職業災害的物品

#### 職業災害類型文字雲繪製
```{r}
word_cloud_corpus <- data.frame(job_disaster_case_compilation$災害類型)
```

#### 變更欄位名稱
```{r}
colnames(word_cloud_corpus) <- c("災害類型")
```

#### 移除標點符號
```{r}
word_cloud_corpus$災害類型    <-
    str_remove_all(word_cloud_corpus$災害類型, "[、]")
```

#### 用table()函數幫我統計出頻率，再用sort()函數幫我做降冪排列
```{r}
word_cloud_corpus <-
    sort(table(word_cloud_corpus$災害類型), decreasing = TRUE)
word_cloud_corpus <- as.data.frame(word_cloud_corpus)
colnames(word_cloud_corpus) <- c("災害類型", "頻率")
```

#### 繪製基本文字雲2

```{r}
wordcloud(
    words = word_cloud_corpus$災害類型,
    freq = word_cloud_corpus$頻率,
    min.freq = 1,
    #會決定文字雲外觀的參數，要適當調整
    max.words = 100,
    #會決定文字雲外觀的參數，要適當調整
    random.order = FALSE,
    rot.per = 0,
    #要旋轉90度的比例，看個人喜好，設為0也可以
    colors = brewer.pal(12, "Paired"),
)
```





